臺灣臺中地方法院刑事判決　　　　　　　96年度易字第5848號
公　訴　人　臺灣臺中地方法院檢察署檢察官
被　　　告　乙○○
　　　　　　丁○○
　　　　　　丙○○
　　　　　　甲○○
上列被告因賭博案件，經檢察官聲請以簡易判決處刑（九十六年
度速偵字第三四一一號），本院沙鹿簡易庭認不宜以簡易判決處
刑，改由本院刑事庭依通常程序審理，被告等於準備程序中就被
訴事實為有罪之陳述，經告以簡式審判之旨，並聽取意見後，垏
院裁定改以簡式程序審理，判決如下：
    主    文
乙○○意圖營利，聚眾賭博，累犯，處有期徒刑陸月，如易科罰
金，以新臺幣壹仟元折算壹日。扣案之香港六合彩手冊壹本、香
港六合彩簽注單拾捌張、倍數表貳張及如附表所示之電子遊戲機
具參台、賭資肆佰元，均沒收。
丁○○、丙○○、甲○○在公共場所或公眾得出入之場所賭博財
物者，各處罰金新臺幣貳仟元，如易服勞役，均以新臺幣壹仟元
折算壹日。扣案如附表所示之遊戲機具參台均沒收。
    犯罪事實
一、乙○○前因違反電子遊戲場業管理條例案件，經本院以九十
    五年度易字第三二三七號判處有期徒刑四月確定，甫於民國
    九十六年三月一日易科罰金執行完畢。仍不知悛悔，復基於
    營利提供賭博場所、聚眾賭博之犯意，自九十六年二月十六
    日起，提供臺中縣大肚鄉○○村○○路○段六四號一樓「二
    哥便利商店」之公眾得出入之場所為賭博場所，而聚集不特
    定多數人參與賭博。先以「六合彩」方式即港式「二星」、
    「三星」、「四星」、「特別號」及「百號」等方式供賭客
    簽賭，約定賭客每簽一支，「二星」、「三星」、「四星」
    之賭金為新台幣 (下同)七十元，「特別號」及「百號」為
    八十元，以核對香港六合彩開獎號碼決定輸贏，凡對中號碼
    者，「二星」得五十七倍彩金，「三星」可得五百七十倍彩
    金，「四星」可得七千五百倍彩金，未簽中者，所繳之賭資
    即全歸其所有。乙○○明知未依電子遊戲場業管理條例規定
    辦理營利事業登記，不得經營電子遊戲場業，嗣於九十六年
    三月間起，在上開提供賭博之場所，增加賭博性電動遊戲機
    之方式，即擺設賭博性電子遊戲機之「金吉祥景品自動販賣
    機」一台、「ESTRELLA DEBALON珠仔機台」一台、「蜘蛛人
    珠子機台」一台，從事經營電子遊戲場業務，聚集不特定多
    數人參與賭博。另丁○○、丙○○、甲○○基於賭博之犯意
    ，於九十六年七月十二日某時許，在上開地點把玩上開賭博
    性電子遊戲機台。嗣於九十六年七月十二日二十時四十分許
    ，為警實施搜索查獲上情，並扣得香港六合彩手冊一本、香
    港六合彩簽注單十八張、倍數表二張、如附表所示電子遊戲
    機具共三台、賭資四百元等物。
二、案經臺中縣警察局烏日分局報請偵辨，經臺灣臺中地方法院
    檢察署檢察官聲請簡易判決處刑。本院沙鹿簡易庭認為不宜
    適用簡易程式，移由本院刑事庭改依通常程式審理。
    理    由
一、上揭犯罪事實，業經被告乙○○、丁○○、丙○○、甲○○
    等人於本院審理時均供承不諱，並有扣案之香港六合彩手冊
    一本、香港六合彩簽注單十八張、倍數表二張、如附表所示
    電子遊戲機具共三台、賭資四百元等物可證，被告乙○○所
    經營之「二哥企業商行」營業項目為經營便利商店等業務，
    並無經營電子遊戲場業乙節，復有臺中縣政府九十六年九月
    六日府建商字第○九六○二四六六一三號函及所附之「二哥
    企業商行」營利事業登記證一份附本院九十六年度沙簡字第
    五二九號卷可稽。是被告等四人之自白與事實相符，堪信為
    真實，本件事證明確，被告等四人上開犯行，均堪予認定。
二、按刑事法若干犯罪行為態樣，本質上原具有反覆、延續實行
    之特徵，立法時既予特別歸類，定為犯罪構成要件之行為要
    素，則行為人基於概括之犯意，在密切接近之一定時、地持
    續實行之複次行為，倘依社會通念，於客觀上認為符合一個
    反覆、延續性之行為觀念者，於刑法評價上，即應僅成立一
    罪；學理上所稱『集合犯』之職業性、營業性或收集性等具
    有重複特質之犯罪均屬之，例如經營、從事業務、收集、販
    賣、製造、散布等行為概念者是，最高法院九十五年度臺上
    字第一○七九號判決可資參照。準此，被告乙○○提供公眾
    得出入之場所為賭博場所，而聚集不特定多數人參與「六合
    彩」、賭博性電動遊戲機之賭博係持續進行之行為態樣，其
    經營行為，具有反覆、延續實行之特徵，從而在行為概念上
    ，應評價認係集合犯，為包括一罪。核被告乙○○提供公眾
    得出入之場所為賭博場所，而聚集不特定多數人參與「六合
    彩」、賭博性電子遊戲機具賭博，係犯刑法第二六六條第一
    項普通賭博罪第二六八條之意圖營利，提供賭博場所及聚眾
    賭傅罪及違反電子遊戲場業管理條例第十五條未依電子遊戲
    場業管理條例規定辦理營利事業登記，經營遊戲場業，應依
    第二十二條處罰。所犯上開各罪間，有想像競合犯之關係，
    應從一重之意圖營業聚眾賭博罪處斷。起訴書認被告乙○○
    違反電子遊戲場業管理條例條之規定之罪，應予分論併罰部
    分，業經蒞庭檢察官更正，附此敘明。又被告乙○○前因違
    反電子遊戲場業管理條例案件，經本院以九十五年度易字第
    三二三七號判處有期徒刑四月確定，甫於九十六年三月一日
    易科罰金執行完畢，有臺灣高等法院被告前案紀錄一份在卷
    可稽。其於有期徒刑執行完畢後，五年內故意再犯本件有期
    徒刑以上之罪，為累犯，應依刑法第四十七條第一項加重其
    刑。另核被告丁○○、丙○○、甲○○所為，係犯刑法第二
    六六條第一項之普通賭博罪。
三、爰審酌被告乙○○前有二次違反電子遊戲場業管理條例案件
    之素行，復提供賭博場所，聚眾賭博六合彩、賭博性電子遊
    戲機，影響社會善良風氣及政府行政管理，其犯罪之動機、
    目的及犯後坦承犯行之態度，量處如主文第一項所示之刑，
    並諭知易科罰金之折算標準。另審酌被告丁○○、丙○○、
    甲○○所為係普通賭博罪，渠等犯罪動機、目的尚單純，對
    社會所生危害尚屬輕微，且犯後均坦承犯行等一切情狀，各
    量處罰金新臺幣二仟元，並諭知易服勞役之折算標準，以資
    懲儆。扣案之香港六合彩手冊一本、香港六合彩簽注單十八
    張、倍數表二張、如附表所示之電子遊戲機具共三台、賭資
    四百元等物，均宣告沒收。
據上論斷，應依刑事訴訟法第二百七十三條之一第一項、第二百
九十九條第一項前段，電子遊戲場業管理條例第十五條、第二十
二條，刑法第十一條、第二百六十六條第一項前段、第二項、第
二百六十八條、第五十一條第五款、第五十五條、第四十七條第
一項、第四十一條第一項前段、第四十二條第三項，第三十八條
第一項第二款，刑法施行法第一條之一第一項、第二項前段，判
決如主文。
本案經檢察官戊○○到庭執行職務。
中　　華　　民　　國　　96　　年　　12　　月　　27　　日
                  刑事第十六庭    法  官  周玉蘭
上正本證明與原本無異。
如不服本判決，應於收送達後十日內向本院提出上訴書狀（應敘
述具體理由並附繕本）。
上訴書狀如未敘述理由，應於上訴期間屆滿後二十日內補提理由
書於本院。
                                  書記官  許素珍
中　　華　　民　　國　　96　　年　　12　　月　　27　　日
附錄論罪科刑法條：
刑法第二百六十六條
在公共場所或公眾得出入之場所賭博財物者，處一千元以下罰金
。但以供人暫時娛樂之物為賭者，不在此限。
當場賭博之器具與在賭檯或兌換籌碼處之財物，不問屬於犯人與
否，沒收之。
刑法第二百六十八條
意圖營利，供給賭博場所或聚眾賭博者，處三年以下有期徒刑，
得併科三千元以下罰金。
電子遊戲場業管理條例第十五條
未依本條例規定辦理營利事業登記者，不得經營電子遊戲場業。
電子遊戲場業管理條例第二十二條
違反第十五條規定者，處行為人一年以下有期徒刑、拘役或科或
併科新台幣五十萬元以上二百五十萬元以下罰金。
附表：
編號    名     稱                     單位
一      金吉祥景品自動販賣機          一台
二      ESTRELLA DE BALON珠仔機台     一台
三      蜘蛛人珠子機台                一台
